臺灣臺北地方法院民事簡易判決
111年度北簡字第4525號
原      告  梁崇民
被      告  萬蓓娣
上列當事人間請求損害賠償事件，本院判決如下：
　　主　　　文
原告之訴駁回。
訴訟費用新臺幣1,110元由原告負擔。
　　事實及理由
一、按原告之訴，依其所訴之事實，在法律上顯無理由者，法院
    得不經言詞辯論，逕以判決駁回之，民事訴訟法第249條第2
     項定有明文。所謂原告之訴，依其所訴之事實，在法律上
    顯無理由者，係指依原告於訴狀內記載之事實觀之，無須經
    調查，在法律上顯然不能獲得勝訴之判決者而言（最高法院
    108年度台上字第1225號、107年度台上字第1645號判決意旨
    參照）。上開規定依同法第436條第2項規定，簡易訴訟程序
    ，除本章有特別規定外，仍適用第一章通常訴訟程序之規定
    ，是原告所訴之事實，在法律上顯無理由者，簡易庭自得依
    前揭規定，不經言詞辯論逕以判決駁回。次按公務員於執行
    職務行使公權力時，因故意或過失不法侵害人民自由或權利
    者，除其他法律有特別規定外，祇能依據國家賠償法之規定
    向國家請求賠償，要不能依民法第184條關於一般侵權行為
    之規定向國家或該公務員請求賠償（最高法院106年度台上
    字第150號判決、104年度台上字第938號裁定、101年度台上
    字第1128號、92年度台上字第556號、85年度台上字第1556
    號判決意旨參照）。
二、原告起訴主張略以：被告係本院110年度司他字第474號依職
    權確定訴訟費用額事件之司法事務官，於上開裁定主文中記
    載「被告（即訴外人國立臺灣師範大學）應向本院繳納裁判
    費新臺幣（下同）1,667元，及自本裁定送達翌日起至清償
    日止，按年息5%計算之利息」等語，竟向原告強制執行裁判
    費1,667元，被告所為對原告之身分、地位、人格法益侵害
    甚鉅，爰依民法第18條、第184條、第195條規定請求等語，
    並聲明：被告應給付原告110,000元，及自起訴狀繕本送達
    翌日起至清償日止，按年息5%計算之利息。
三、經查，本件原告主張被告有前揭民事起訴狀所載情事，而請
    求被告應賠償其損害云云。惟原告係主張被告任職本院，於
    裁定時不法侵害原告權利，造成原告受有損害，揆諸前揭說
    明，原告主張身為公務員之被告，於執行職務行使公權力時
    ，因故意或過失不法侵害其自由或權利，除其他法律有特別
    規定外，祇能依據國家賠償法之規定向國家請求賠償，並不
    能依民法關於一般侵權行為之規定向身為公務員之被告請求
    賠償。再者，本件原告提起本院109年度勞簡字第146號請求
    確認僱傭關係等訴訟，依勞動事件法第12條規定暫免徵收依
    民事訴訟法所定裁判費之3分之2。上開訴訟經本院109年度
    勞簡字第146號判決駁回原告之訴，並諭知訴訟費用由原告
    負擔，本件原告不服提起上訴，嗣經本院110年度勞簡上字
    第2號駁回原告即上訴人上訴，諭知第二審訴訟費用由上訴
    人即本件原告負擔。是以，第一、二審裁判費均應由本件原
    告負擔，業經本院調取上開卷宗查閱無訛，是本院110年度
    司他字第474號裁定主文記載有誤寫之顯然錯誤，應予更正
    ，此經被告於111年5月23日裁定更正，該更正裁定業於同年
    6月7日確定，經調取本院110年度司他字第474號卷查明無訛
    。從而，原告依侵權行為之法律關係，請求被告損害賠償，
    於法尚有未合，於法律上顯無理由，爰不經言詞辯論程序，
    逕以判決駁回之。
四、訴訟費用負擔之依據：民事訴訟法第78條。本件訴訟費用額
    ，依後附計算書確定如主文所示之金額。
中　　華　　民　　國　　111 　年　　8 　　月　　26　　日
　　　　　　　　　臺灣臺北地方法院臺北簡易庭
　　　　　　　　　　　　　　　法　官　蔡玉雪
以上為正本係照原本作成。
如不服本判決，應於判決送達後20日內向本庭提出上訴狀，並按
他造當事人之人數附繕本；如委任律師提起上訴者，應一併繳納
上訴審裁判費。
中　　華　　民　　國　　111 　年　　8 　　月　　26　　日
　　　　　　　　　　　　　　　書記官　陳黎諭
計   算   書：
項　　　　目　　　　　　金額（新臺幣）　　備　　註
第一審裁判費　　　　　　1,110元
合　　　　計　　　　　　1,110元